---
title: "Relatório do Núcleo de Apoio às Vítimas de Violência (NAVV)"
author: "Ministério Público do Estado do Espírito Santo"
date: "Subprocuradoria–Geral de Justiça Institucional"
output:
  pdf_document: default
  word_document: default
  html_document: default
header-includes:
  - \usepackage{titling}
  - \pretitle{\begin{center}\vspace*{-3cm}
    \includegraphics[width=2in,height=2in]{Logo-MPES.png}\vspace{1cm}\LARGE\\}
  - \posttitle{\end{center}}
---

```{r setup, include=FALSE}
knitr::opts_chunk$set(echo = TRUE)

library(dplyr)
library(flextable)
library(htmltools)
library(readxl)

use_df_printer()


```

```{r packages, include=FALSE}




```

## Relatório

Trata-se de relatório elaborado para atender à solicitação de dados estatísticos de crimes do Núcleo de Apoio às Vítimas de Violência (NAVV), conforme procedimento SEI nº 19.11.0148.0018625/2023-62.

Por meio do Ofício, foi requisitada a disponibilização de "dados extraídos do Sistema Gampes, abrangendo todas as promotorias criminais das comarcas do estado do Espírito Santo, referentes a crimes previstos no Código Penal Brasileiro, sejam tentados ou consumados, ocorridos de janeiro a maio deste ano". Para atender a essa solicitação, os dados foram filtrados com base na taxonomia de assuntos do Auto, de acordo com o Sistema de Gestão de Tabelas Processuais Unificadas (https://sgt.cnmp.mp.br), relacionados aos crimes listados pelo NAVV.

Os assuntos selecionados foram os seguintes:

Os assuntos selecionados foram:

- DIREITO PENAL >> Crimes contra a Dignidade Sexual >> Estupro de vulnerável
- DIREITO DA CRIANÇA E DO ADOLESCENTE >> Ato Infracional >> Contra a dignidade sexual >> Estupro de Vulnerável
- DIREITO PENAL >> Crimes contra o Patrimônio >> Extorsão 
- DIREITO PENAL >> Crimes contra a vida >> Homicídio Qualificado
- DIREITO PENAL >> Crimes contra a vida >> Homicídio Privilegiado
- DIREITO PENAL >> Crimes contra a Dignidade Sexual >> Estupro 
- DIREITO PENAL >> Crimes contra o Patrimônio >> Extorsão mediante seqüestro 
- DIREITO PENAL >> Crimes contra o Patrimônio >> Roubo Majorado
- DIREITO PENAL >> Crimes Previstos na Legislação Extravagante >> Crimes Militares >> Homicídio >> Homicídio qualificado
- DIREITO PENAL >> Crimes contra a vida >> Homicídio Simples
- DIREITO PENAL >> Crimes Previstos na Legislação Extravagante >> Crimes Militares >> Homicídio >> Homicídio simples
- DIREITO PENAL >> Crimes contra o Patrimônio >> Roubo 

\newpage

## Autos movimentados

Refere-se ao número de autos com 1 (um) ou mais movimentos registrados nas comarcas do estado do Espírito Santo durante o período de janeiro a maio de 2023, categorizado por comarca e assunto.



```{r tabela, results='asis', echo=FALSE}


#library(htmltools)

NAVV <- read_excel("data/NAVV.xlsx")

df<-NAVV

categorias <- unique(df$Assunto_Gampes)


# Lista para armazenar as tabelas flexíveis
ft_list <- list()


# Loop para cada categoria
for (categoria in categorias) {
  # Filtrando o dataframe para a categoria atual e selecionando apenas as colunas desejadas
  df_filtrado <- df %>%
    filter(Assunto_Gampes == categoria) %>%
    select(Orgao, Autos_Movimentados)
  
  # Criando a tabela flexível
  ft <- flextable(df_filtrado) %>% 
    autofit()
  
  # Convertendo a tabela flexível para markdown usando kable
  table_markdown <- knitr::kable(df_filtrado, format = "markdown")
  
  # Imprimindo a tabela markdown
  cat("**",categoria,"**\n", sep="")

  print(table_markdown)
  cat("\n")  # Pula uma linha entre as tabelas
}



```

## Análise gráfica

Gráficos serão inseridos aqui
