---
title: "Relatório de Dados Quantitativos de Atuação"
author: "Ministério Público do Estado do Espírito Santo"
date: "Assessoria de Gestão Estratégica"
output:
  pdf_document: default
  word_document: default
  html_document: default
header-includes:
  - \usepackage{titling}
  - \pretitle{\begin{center}\vspace*{-3cm}
    \includegraphics[width=2in,height=2in]{Logo-MPES.png}\vspace{1cm}\LARGE\\}
  - \posttitle{\end{center}}
---

```{r setup, include=FALSE}
knitr::opts_chunk$set(echo = TRUE)

library(dplyr)
library(flextable)
library(htmltools)
library(readxl)

use_df_printer()


```

```{r packages, include=FALSE}




```

## Relatório

Os dados apresentados abaixo representam o quantitativo de autos movimentados por comarca. São contabilizados todos procedimentos aos quais o promotor de Justiça realizou ao menos uma atividade. O conceito de atividade considerado no levantamento são as movimentações no sistema GAMPES oriundas de movimentos finalísticos, correspondentes aos considerados no painel "Atividade-fim", para evitar duplicidade na contagem.


\newpage



```{r tabela, results='asis', echo=FALSE}


#library(htmltools)

autos <- read_excel("data/Autos Movimentados por Cargo.xlsx")

df<-autos

df <- df %>%
    arrange(Comarca)


categorias <- unique(df$Comarca)


# Lista para armazenar as tabelas flexíveis
ft_list <- list()


# Loop para cada categoria
for (categoria in categorias) {
  # Filtrando o dataframe para a categoria atual e selecionando apenas as colunas desejadas
  df_filtrado <- df %>%
    filter(Comarca == categoria) %>%
    select(Funcao, autos_movimentados)
  
    # Classificando as linhas por "Assunto_Gampes" em ordem alfabética
  df_filtrado <- df_filtrado %>%
    arrange(desc(autos_movimentados))

  
  # Criando a tabela flexível
  ft <- flextable(df_filtrado) %>% 
    autofit()
  
  # Convertendo a tabela flexível para markdown usando kable
  table_markdown <- knitr::kable(df_filtrado, format = "markdown")
  
  # Imprimindo a tabela markdown
  cat("**",categoria,"**\n", sep="")

  print(table_markdown)
  cat("\n")  # Pula uma linha entre as tabelas
}



```

