---
title: "Dados Quantitativos de Atuação Finalística"
author: "Ministério Público do Estado do Espírito Santo"
date: "Assessoria de Gestão Estratégica"
output:
  pdf_document: default
  word_document: default
  html_document: default
header-includes:
  - \usepackage{titling}
  - \pretitle{\begin{center}\vspace*{-3cm}
    \includegraphics[width=2in,height=2in]{Logo-MPES.png}\vspace{1cm}\LARGE\\}
  - \posttitle{\end{center}}
---

```{r setup, include=FALSE}
knitr::opts_chunk$set(echo = TRUE)

library(dplyr)
library(flextable)
library(htmltools)
library(readxl)

use_df_printer()


```

```{r packages, include=FALSE}




```

## Relatório

Trata-se de levantamento de dados de atuação finalística por órgão e função, realizado pela Unidade de Inovação e Sustentabilidade (UIS) do Ministério Público do Estado do Espírito Santo (MPES).

O objetivo primordial desse relatório é apresentar uma análise precisa e detalhada do desempenho do MPES em relação ao quantitavido de procedimentos movimentados que contribuem para a consecução dos objetivos institucionais.

Para a realização desse estudo, foram empregados dados taxonômicos de movimentação (conforme Sistema de Gestão de Tabelas Processuais Unificadas - SGT) obtidos por meio do Sistema GAMPES. A fim de garantir a precisão e a pertinência dos resultados, somente foram considerados movimentos que estivessem em consonância com o Painel Área-Fim: painel especialmente concebido para selecionar, exclusivamente, os movimentos processuais lançados com fins finalísticos de atuação, não considerando parte dos movimentos relacionados à área-meio e/ou de natureza administrativa, comumente registrados por secretarias e cartórios.

O quantitativo apresentado na coluna “autos movimentados” se refere a quantidade de autos em que foram lançados ao menos 1 (um) movimento finalístico segundo os critérios do Painel "Área-Fim" (https://gestao.mpes.mp.br). As comarcas e funções apresentadas tratam-se de todas unidades mapeadas do MPES e funções atribuídas, respectivamente, no Sistema GAMPES.

Não foram aplicados filtros relacionados ao tipo de procedimento (extrajudicial, judicial e administrativo). São contabilizados nesse relatório todos movimentos lançados no GAMPES entre o dia 1º de janeiro e 31 de dezembro de 2022, com exceção aos cuja taxonomia não está presente no painel Área-fim, listados no ANEXO 1. Caso o procedimento tenha tramitado em uma comarca, porém apenas com movimentação de natureza administrativa (marco entrada, juntada, etc), o mesmo não é contabilizado no período, da mesma forma que não é contabilizado no painel Área-fim.



\newpage



```{r tabela, results='asis', echo=FALSE}


#library(htmltools)

#autos <- read_excel("data/Autos Movimentados por Cargo.xlsx") #busca tb movimentos de secretaria e cartório

autos <- read_excel("data/Autos Movimentados por Cargo IsMembro.xlsx") #filtra apenas lançados por membro

df<-autos

df <- df %>%
    arrange(Comarca)


categorias <- unique(df$Comarca)


# Lista para armazenar as tabelas flexíveis
ft_list <- list()


# Loop para cada categoria
for (categoria in categorias) {
  # Filtrando o dataframe para a categoria atual e selecionando apenas as colunas desejadas
  df_filtrado <- df %>%
    filter(Comarca == categoria) %>%
    select(Funcao, autos_movimentados)
  
    # Classificando as linhas por "Assunto_Gampes" em ordem alfabética
  df_filtrado <- df_filtrado %>%
    arrange(desc(autos_movimentados))

  
  # Criando a tabela flexível
  ft <- flextable(df_filtrado) %>% 
    autofit()
  
  # Convertendo a tabela flexível para markdown usando kable
  table_markdown <- knitr::kable(df_filtrado, format = "markdown")
  
  # Imprimindo a tabela markdown
  cat("**",categoria,"**\n", sep="")

  print(table_markdown)
  cat("\n")  # Pula uma linha entre as tabelas
}



```


\newpage

# ANEXO 1

Lista de Movimentos Taxonômicos do GAMPES **não** considerados no levantamento acima:

-  Atendimento ao Público
-  ATOS ADMINISTRATIVOS (ÁREA-MEIO) >> Acompanhamento da Execução de Contrato >> Fiscalização Contratual
-  ATOS ADMINISTRATIVOS (ÁREA-MEIO) >> Acompanhamento da Execução de Contrato >> Fiscalização Técnica
-  ATOS ADMINISTRATIVOS (ÁREA-MEIO) >> Adjudicação de Licitação
-  ATOS ADMINISTRATIVOS (ÁREA-MEIO) >> Apresentação de Fatura de Despesa
-  ATOS ADMINISTRATIVOS (ÁREA-MEIO) >> Arquivamento 
-  ATOS ADMINISTRATIVOS (ÁREA-MEIO) >> Ata de Registro de Preço
-  ATOS ADMINISTRATIVOS (ÁREA-MEIO) >> Atendimento >> Conflito de Atribuições
-  ATOS ADMINISTRATIVOS (ÁREA-MEIO) >> Atendimento >> Recurso Administrativo
-  ATOS ADMINISTRATIVOS (ÁREA-MEIO) >> Ato Normativo >> Enunciado / Súmula
-  ATOS ADMINISTRATIVOS (ÁREA-MEIO) >> Ato Normativo >> Instrução Normativa
-  ATOS ADMINISTRATIVOS (ÁREA-MEIO) >> Ato Normativo >> Ordem / Instrução de Serviço
-  ATOS ADMINISTRATIVOS (ÁREA-MEIO) >> Ato Normativo >> Portaria
-  ATOS ADMINISTRATIVOS (ÁREA-MEIO) >> Ato Normativo >> Provimento
-  ATOS ADMINISTRATIVOS (ÁREA-MEIO) >> Ato Normativo >> Resolução
-  ATOS ADMINISTRATIVOS (ÁREA-MEIO) >> Ciência de Decisão Administrativa
-  ATOS ADMINISTRATIVOS (ÁREA-MEIO) >> Citação
-  ATOS ADMINISTRATIVOS (ÁREA-MEIO) >> Comunicação
-  ATOS ADMINISTRATIVOS (ÁREA-MEIO) >> Comunicação Interna 
-  ATOS ADMINISTRATIVOS (ÁREA-MEIO) >> Contrarazões / contraminuta 
-  ATOS ADMINISTRATIVOS (ÁREA-MEIO) >> Correição/Inspeção
-  ATOS ADMINISTRATIVOS (ÁREA-MEIO) >> Decisão Administrativa >> Aplicação de penalidade
-  ATOS ADMINISTRATIVOS (ÁREA-MEIO) >> Decisão Administrativa >> Declaração de Incompetência para a Decisão
-  ATOS ADMINISTRATIVOS (ÁREA-MEIO) >> Decisão Administrativa >> Decretação de revelia
-  ATOS ADMINISTRATIVOS (ÁREA-MEIO) >> Decisão Administrativa >> Deferido/Concedido/Procedente/Autorizado
-  ATOS ADMINISTRATIVOS (ÁREA-MEIO) >> Decisão Administrativa >> Indeferido/Prejudicado/Improcedente/Não autorizado
-  ATOS ADMINISTRATIVOS (ÁREA-MEIO) >> Decisão Administrativa >> Nomeação de defensor dativo
-  ATOS ADMINISTRATIVOS (ÁREA-MEIO) >> Decisão Administrativa >> Parcialmente Deferido/Concedido/Procedente/Autorizado
-  ATOS ADMINISTRATIVOS (ÁREA-MEIO) >> Decisão de vitaliciamento
-  ATOS ADMINISTRATIVOS (ÁREA-MEIO) >> Decretação de Sigilo >> Grau de Sigilo Reservado
-  ATOS ADMINISTRATIVOS (ÁREA-MEIO) >> Decretação de Sigilo >> Grau de Sigilo Ultrasecreto
-  ATOS ADMINISTRATIVOS (ÁREA-MEIO) >> Decretação de Sigilo >> Informação Pessoal
-  ATOS ADMINISTRATIVOS (ÁREA-MEIO) >> Defesa prévia / Resposta preliminar
-  ATOS ADMINISTRATIVOS (ÁREA-MEIO) >> Deliberação Administrativa em Órgão Colegiado >> Deferido/Concedido/Procedente/Autorizado
-  ATOS ADMINISTRATIVOS (ÁREA-MEIO) >> Deliberação Administrativa em Órgão Colegiado >> Indeferido/Prejudicado/Improcedente/ Nâo Autorizado
-  ATOS ADMINISTRATIVOS (ÁREA-MEIO) >> Deliberação Administrativa em Órgão Colegiado >> Parcialmente Deferido/Procedente
-  ATOS ADMINISTRATIVOS (ÁREA-MEIO) >> Elaboração de Minuta
-  ATOS ADMINISTRATIVOS (ÁREA-MEIO) >> Empenho de Despesa >> Ordinário
-  ATOS ADMINISTRATIVOS (ÁREA-MEIO) >> Exame de Especificações
-  ATOS ADMINISTRATIVOS (ÁREA-MEIO) >> Expedição de recomendações/orientações gerais aos membros
-  ATOS ADMINISTRATIVOS (ÁREA-MEIO) >> Formalização / Celebração de Acordo >> Contrato
-  ATOS ADMINISTRATIVOS (ÁREA-MEIO) >> Formalização / Celebração de Acordo >> Convênio, Termo de Cooperação
-  ATOS ADMINISTRATIVOS (ÁREA-MEIO) >> Formalização / Celebração de Acordo >> Prorrogação de Convênio
-  ATOS ADMINISTRATIVOS (ÁREA-MEIO) >> Formalização / Celebração de Acordo >> Termo Aditivo
-  ATOS ADMINISTRATIVOS (ÁREA-MEIO) >> Formalização / Celebração de Acordo >> Termo de Ajuste de Contas/ Termo de Reconhecimento de Dívida
-  ATOS ADMINISTRATIVOS (ÁREA-MEIO) >> Habilitação em Licitação
-  ATOS ADMINISTRATIVOS (ÁREA-MEIO) >> Homologação
-  ATOS ADMINISTRATIVOS (ÁREA-MEIO) >> Impugnação ao Edital
-  ATOS ADMINISTRATIVOS (ÁREA-MEIO) >> Impugnação de estágio probatório
-  ATOS ADMINISTRATIVOS (ÁREA-MEIO) >> Instauração de Procedimento
-  ATOS ADMINISTRATIVOS (ÁREA-MEIO) >> Interrogatório
-  ATOS ADMINISTRATIVOS (ÁREA-MEIO) >> Intimação
-  ATOS ADMINISTRATIVOS (ÁREA-MEIO) >> Juntada de documentos para contratação >> Atestado de capacidade técnica
-  ATOS ADMINISTRATIVOS (ÁREA-MEIO) >> Juntada de documentos para contratação >> Certidão negativa/positiva da Fazenda Estadual
-  ATOS ADMINISTRATIVOS (ÁREA-MEIO) >> Juntada de documentos para contratação >> Certidão negativa/positiva da Fazenda Federal
-  ATOS ADMINISTRATIVOS (ÁREA-MEIO) >> Juntada de documentos para contratação >> Certidão negativa/positiva da Fazenda Municipal
-  ATOS ADMINISTRATIVOS (ÁREA-MEIO) >> Juntada de documentos para contratação >> Certidão negativa/positiva de débitos trabalhistas
-  ATOS ADMINISTRATIVOS (ÁREA-MEIO) >> Juntada de documentos para contratação >> Certificado de regularidade do FGTS
-  ATOS ADMINISTRATIVOS (ÁREA-MEIO) >> Juntada de documentos para contratação >> Contrato social
-  ATOS ADMINISTRATIVOS (ÁREA-MEIO) >> Juntada de documentos para contratação >> Declaração antinepotismo
-  ATOS ADMINISTRATIVOS (ÁREA-MEIO) >> Laudo de avaliação psiquiátrica/psicológica
-  ATOS ADMINISTRATIVOS (ÁREA-MEIO) >> Lista de convidados
-  ATOS ADMINISTRATIVOS (ÁREA-MEIO) >> Manifestação do Cidadão
-  ATOS ADMINISTRATIVOS (ÁREA-MEIO) >> Manifestação do Servidor
-  ATOS ADMINISTRATIVOS (ÁREA-MEIO) >> Prestação de Contas
-  ATOS ADMINISTRATIVOS (ÁREA-MEIO) >> Projeto Básico / Termo de Referência
-  ATOS ADMINISTRATIVOS (ÁREA-MEIO) >> Publicação Oficial
-  ATOS ADMINISTRATIVOS (ÁREA-MEIO) >> Ratificação
-  ATOS ADMINISTRATIVOS (ÁREA-MEIO) >> Recebimento de Material
-  ATOS ADMINISTRATIVOS (ÁREA-MEIO) >> Recebimento/avaliação de propostas
-  ATOS ADMINISTRATIVOS (ÁREA-MEIO) >> Recurso Administrativo
-  ATOS ADMINISTRATIVOS (ÁREA-MEIO) >> Registro de Reunião
-  ATOS ADMINISTRATIVOS (ÁREA-MEIO) >> Registro Funcional
-  ATOS ADMINISTRATIVOS (ÁREA-MEIO) >> Relatório conclusivo disciplinar
-  ATOS ADMINISTRATIVOS (ÁREA-MEIO) >> Relatório de correição ou inspeção
-  ATOS ADMINISTRATIVOS (ÁREA-MEIO) >> Relatório de Estágio Probatório >> Conclusivo
-  ATOS ADMINISTRATIVOS (ÁREA-MEIO) >> Relatório de Estágio Probatório >> Periódico
-  ATOS ADMINISTRATIVOS (ÁREA-MEIO) >> Remessa de Material
-  ATOS ADMINISTRATIVOS (ÁREA-MEIO) >> Requerimento / Solicitação
-  ATOS ADMINISTRATIVOS (ÁREA-MEIO) >> Súmula de acusação
-  ATOS ADMINISTRATIVOS (ÁREA-MEIO) >> Termo de Responsabilidade
-  ATOS ADMINISTRATIVOS (ÁREA-MEIO) >> Visita de orientação
-  ATOS COMUNS >> Acondicionamento Físico
-  ATOS COMUNS >> Anexação
-  ATOS COMUNS >> Apensamento
-  ATOS COMUNS >> Autuação
-  ATOS COMUNS >> Desacondicionamento Físico
-  ATOS COMUNS >> Desanexação
-  ATOS COMUNS >> Desapensamento
-  ATOS COMUNS >> Desentranhamento
-  ATOS COMUNS >> Desmembramento
-  ATOS COMUNS >> Distribuição >> Gestor
-  ATOS COMUNS >> Distribuição >> Membro
-  ATOS COMUNS >> Eliminação
-  ATOS COMUNS >> Encaminhamento a Órgão Externo
-  ATOS COMUNS >> Encaminhamento a Órgão Interno
-  ATOS COMUNS >> Juntada
-  ATOS COMUNS >> Ouvidoria >> Análise da Demanda
-  ATOS COMUNS >> Ouvidoria >> Orientação ao Cidadão
-  ATOS COMUNS >> Ouvidoria >> Triagem
-  ATOS COMUNS >> Redistribuição
-  Gestores do Ministério Público>> Análise jurídica da despesa
-  Marco Entrada
-  Membro do ministério público >> Audiência designada
-  Membro do ministério público >> Expedição >> Óficio
-  Membro do ministério público >> Juntada >> Documentos
-  Membro do ministério público >> Orientação >> Verbal
-  Membro do ministério público >> Parecer
-  Membro do ministério público >> Resposta à consulta
-  Ouvidoria >> Denúncia
-  Ouvidoria >> Solicitação de Informações ou Providência
-  Participação em Grupo de Trabalho/Comissões
-  Representação Institucional em >> Evento
-  Representação Institucional em >> Órgão Colegiado
-  Representação Institucional em >> Palestra como Palestrante/Debatedor
-  Representação Institucional em >> Projeto
-  Reunião



